【裁判字號】    97,聲,1513
【裁判日期】    971218
【裁判案由】    返還擔保金
【裁判全文】
臺灣臺南地方法院民事裁定              97年度聲字第1513號
聲  請  人  乙○○
            丙○○
共同代理人  丁○○
相  對  人  甲○○
上列聲請人聲請返還擔保金事件，本院裁定如下：
    主  文
本院九十五年度存字第五０一八號提存事件聲請人所提存之擔保
金新臺幣陸拾肆萬元，准予發還。
聲請程序費用由相對人負擔。
    理  由
一、按訴訟終結後，供擔保人證明已定20日以上之期間，催告受
    擔保利益人行使權利而不行使者，法院應依供擔保人之聲請
    ，以裁定命返還其提存物，民事訴訟法第104條第1項第 3款
    定有明文。前揭所謂「訴訟終結」，固應從廣義解釋，包括
    撤銷假扣押或假處分裁定及執行程序終結在內。惟強制執行
    法第132條已於民國85年10月 9日修正增列第3項規定債權人
    收受假扣押或假處分裁定後已逾30日者不得聲請執行。故假
    扣押或假處分之供擔保人，於法院撤銷假扣押或假處分之執
    行後，如該假扣押或假處分裁定已逾上開30日期間而不得聲
    請執行時，自不因供擔保人未聲請撤銷假扣押或假處分裁定
    ，而影響其依民事訴訟法第106條準用同法第104條第1項第3
    款規定行使定期催告及返還擔保物之權（最高法院88年度台
    抗字第682號裁定意旨參照）。
二、本件聲請意旨略以：聲請人與相對人間請求清償借款事件，
    聲請人前依本院95年度裁全字第8614號假扣押裁定，為擔保
    相對人因假扣押所受之損害，曾提供新臺幣（下同）64萬元
    為擔保金，以本院95年度存字第5018號提存事件提存後，聲
    請本院以95年度執全字第4439號假扣押相對人於本院94年度
    執妥字第42256號得領取之分配款在案。茲因聲請人於97年4
    月25日具狀聲請撤回假扣押執行，經本院執行處以97年 5月
    13日南院雅95執全妥字第4439號函通知，聲請人於96年 1月
    25日以本院96年度執字第869 號案件中收取扣押款項，本件
    假扣押執行之目的已完成，自無撤回假扣押執行程序可言。
    聲請人並以存證信函通知相對人行使權利，相對人逾期未行
    使，爰依民事訴訟法第104條第 1項第3款規定，聲請返還擔
    保金等語。
三、經查：聲請人前開主張，業已提出本院95年度裁全字第8614
    號裁定書、95年度存字第5018號提存書、存證信函及其收件
    回執等件為證，且經本院依職權調取本院95年度執全字第44
    39號假扣押執行卷（內含95年度裁全第8614號）、95年度存
    字第5018號提存卷核閱無誤。又上開存證信函雖載於文到10
    日內行使權利，然相對人於97年10月 8日收受該存證信函至
    今已逾20日，迄未對聲請人行使權利等情，有本院民事紀錄
    科查詢表乙紙附卷可稽。從而，聲請人依前揭規定，聲請返
    還擔保金，自無不合，應予准許。
四、依民事訴訟法第95條、第78條，裁定如主文。
中    華    民    國    97    年    12    月    18    日
                  民事第三庭    法  官  王漢章
以上正本係照原本作成。
如不服本裁定應於送達後10日內向本院提出抗告狀，並繳納抗告
費新臺幣1,000元。
中    華    民    國    97    年    12    月    18    日
                                書記官  林木村


司法院資訊處製作；財團法人民間司法改革基金會備份。
